【裁判字號】    98,易,287
【裁判日期】    980623
【裁判案由】    恐嚇
【裁判全文】
臺灣雲林地方法院刑事判決               98年度易字第287號
公  訴  人  臺灣雲林地方法院檢察署檢察官
被      告  甲○○
上列被告因恐嚇案件，經檢察官提起公訴（98年度偵字第2209號
），本院判決如下：
    主      文
甲○○以加害生命、身體之事，恐嚇他人致生危害於安全，累犯
，處拘役拾日，如易科罰金，以新臺幣壹仟元折算壹日。
    事      實
一、(一)甲○○前因施用毒品案件，經本院於民國97年2 月12日以
      96年度易字第646 號判處有期徒刑10月確定，於98年4 月
      18日縮短刑期執行完畢。
    (二)詎其仍不知悔改，因前涉及強盜案件（經本院以97年度訴
      字第1431號審理中），於98年4 月30日下午3 時50分，至
      雲林縣西螺鎮○○里○○路97號之「長奇通訊行」（由甲○○之胞姐乙○○夫妻經營）欲向乙○○及乙○○之女丙○○說明案情，為乙○○及丙○○拒絕，詎甲○○竟心生
      不滿，基於恐嚇危害安全之犯意，大聲向乙○○及丙○○
      恫稱：「你們如果不幫我的忙，我若被判8 年的刑，就要
      你們全家好看、等著瞧、試試看」、「我要你們全家人死
      的很難看，如果你們報警，我也不會怕」等語，以上開加
      害生命、身體之事出言恐嚇，致生危害於安全。
二、案經乙○○、丙○○訴由雲林縣警察局西螺分局報告臺灣雲
    林地方法院檢察署檢察官偵查起訴。
    理      由
甲、程序部分：
一、本件為刑事訴訟法第376 條第1 、2 款所列案件，依同法第
    284 條之1前段規定，由法官1人獨任審判，合先敘明。
二、(一)按被告以外之人於審判外之言詞或書面陳述，除法律有規
      定者外，不得作為證據。又被告以外之人於審判外之陳述
      ，雖不符前4 條之規定，而經當事人於審判程序同意作為
      證據，法院審酌該言詞陳述或書面陳述作成時之情況，認
      為適當者，亦得為證據，刑事訴訟法第159 條第1 項、第
      159 條之5 第1 項定有明文。
    (二)乙○○、丙○○之警詢及檢察官訊問筆錄，均為被告甲○○以外之人於審判外之言詞陳述，惟被告及檢察官於本院
      審理時同意作為證據，本院揆諸前開法條規定，並審酌前
      開言詞陳述作成時之情況，認為適當，自得作為證據，合
      先敘明。
乙、實體部分：
一、訊據被告甲○○固然坦承於上開時間、地點，至「長奇通訊
    行」向乙○○及丙○○說明案情之事實，惟矢口否認有何以
    加害生命、身體之事出言恐嚇之犯行，辯稱：乙○○為被告
    之胞姐，被告不可能對自己姊姊說這種話，被告僅與乙○○
    互罵「畜生」而已云云。經查：
    (一)被告甲○○於98年4 月30日下午3 時50分，至雲林縣西螺
      鎮○○里○○路97號之「長奇通訊行」（由甲○○之胞姐
      乙○○夫妻經營）欲向乙○○及乙○○之女丙○○說明案
      情，為乙○○及丙○○拒絕，而與乙○○及丙○○發生口
      角等情，業據乙○○及丙○○於警詢及檢察官訊問時指述
      明確，並有翻拍照片2 張在卷可考，復為被告所不否認，
      堪以認定。
    (二)乙○○於98年4 月30日警詢時指稱：「他【指被告】說今
      天如果他遭求刑8 年徒刑，他就我們全家好看、等著瞧、
      試看看，…致使我心生畏懼…。」及於98年5 月13日檢察
      官訊問時具結證稱：「他說『你們如果不幫我的忙，我如
      果被判8 年的刑，就要給你們全家好看、等著瞧、試看看
      。』」、「當天他又這樣講我當時害怕他會傷害我的家人
      …。」；丙○○亦於98年4 月30日時指稱：「當面對我及
      母親乙○○以言語恐嚇，恐嚇內容如不順從幫他作偽證，
      要我們全家好看即要我們全家人死的很難看、如果你們報
      警，我也不會怕等言語恐嚇。」、「造成我心生畏懼，才
      向警方報案。」及於98年5 月13日檢察官訊問時具結證稱
      ：「甲○○就很生氣並且很大聲的說『要我們全家好看、
      要我們全家人死的很難看、如果你們報警我也不會怕』，
      甲○○講完就走了。」、「這一次他講要讓我們全家好看
      、死得很難看的話，讓我更加害怕，而且也很擔心他會對
      我們家人不利。」等語。均明確指述被告確實於前開時間
      、地點，在「長奇通訊行」內，以「你們如果不幫我的忙
      ，我如果被判8 年的刑，就要給你們全家好看、等著瞧、
      試看看」、「要妳們全家人死的很難看、如果你們報警，
      我也不會怕」等語恐嚇等情。
    (二)由卷附翻拍照片2 張，亦可見被告當時在玻璃櫃臺外，以
      手指在櫃臺內之乙○○及丙○○說話，可以看得出來情緒
      相當激動等情。參以被告於98年4 月30日檢察官訊問時，
      供稱當時去的時候是喝了酒等語；及於本院98年6 月9 日
      審理時供稱：「我說二姐我是好意來拜託，妳怎麼罵我畜
      生，我說妳先生才是畜生…我說我如果被關8 年你們也不
      會比較好過…我很生氣我姊姊姊夫…。」、「（問：有無
      兇她？）沒有，但是有比較大聲…。」（本院卷第25頁）
      等語，亦可見當日因口角爭執，被告喝了酒，處於情緒激
      動之狀況，復與乙○○及丙○○互罵，確實很有可能在酒
      後因激動而口出前開恐嚇之言，亦可認定。
    (三)綜上，本案事證明確，被告空口否認之辯解並不足採，其
      恐嚇犯行堪以認定，應依法論科。
二、論罪科刑之理由：
    (一)核被告甲○○所為，係犯刑法第305 條之以加害生命、身
      體之事，恐嚇他人致生危害於安全罪。
    (二)被告以一出言恐嚇之行為，同時恐嚇乙○○及丙○○2 人
      ，係以一行為觸犯數罪名，為想像競合犯，應從一重之恐
      嚇加害安全罪處斷。
    (三)其前因施用毒品案件，經本院於97年2 月12日以96年度易
      字第646 號判處有期徒刑10月確定，於98年4 月18日縮短
      刑期執行完畢，有臺灣高等法院被告前案紀錄表1 份附卷
      可憑，其於前開徒刑執行完畢後5 年內，故意再犯本件有
      期徒刑以上之罪，為累犯，應依法加重其刑。
    (四)爰審酌被告有構成累犯之前科已如前述，其竟不知檢點行
      徑，僅因與乙○○、丙○○一言不合，即以加害生命、身
      體之事出言恐嚇自己的胞姐及外甥女，以致乙○○及丙○○心生畏懼，致生危害於安全，復於本院審理中一再否認
      犯行，惟乙○○於98年6 月9 日到庭表示之後被告都沒有
      再去乙○○家中恐嚇，也沒有用其他方式讓乙○○感覺到
      害怕，因目前母親病重臥床，希望能給被告一次自新的機
      會（本院卷第23頁背面）等語等犯罪之動機、目的、手段
      及造成之損害等一切情狀，量處如主文所示之刑，並諭知
      如易科罰金之折算標準。
三、據上論斷，應依刑事訴訟法第284 條之1 前段、第299 條第
    1 項前段，刑法第305 條、第55條、第47條第1 項、第41條
    第1 項前段，刑法施行法第1 條之1 ，判決如主文。
本案經檢察官郭俊男到庭執行職務
中    華    民    國    98    年    6     月    23    日
                  刑事第三庭  法  官  李貞瑩
以上正本證明與原本無異。
如不服本判決應於收受送達後十日內向本院提出上訴書狀，並應
敘述具體理由；其未敘述上訴理由者，應於上訴期間屆滿後二十
日內向本院補提理由書（均須按他造當事人之人數附繕本）「切
勿逕送上級法院」。
                              書記官  金雅芳
中    華    民    國    98    年    6     月    23    日
附錄本案論罪科刑法條全文
中華民國刑法第305條
（恐嚇危害安全罪）
以加害生命、身體、自由、名譽、財產之事，恐嚇他人致生危害
於安全者，處 2 年以下有期徒刑、拘役或 3 百元以下罰金。


司法院資訊處製作；財團法人民間司法改革基金會備份。
